臺灣高等法院高雄分院刑事裁定　　　　　96年度交抗字第57號
抗告人即
受處分人　　甲○○
上列抗告人因違反道路交通管理處罰條例聲明異議案件，不服臺
灣高雄地方法院中華民國96年3 月16日裁定（96年度交聲字第77
號），提起抗告，本院裁定如下：
    主  文
抗告駁回。
    理  由
一、抗告意旨略以：抗告人並無闖紅燈之違規行為，當時為免與
    警員發生衝突，始在違規通知單上簽名，並非承認有違規之
    事實。又警員未必守法，亦有可能為績效而違法取締，且警
    員目擊過程亦有發生錯誤的情況云云。
二、按「汽車駕駛人，行經有燈光號誌管制之交岔路口闖紅燈者
    ，處新臺幣一千八百元以上五千四百元以下罰鍰。」，並記
    違規點數三點，道路交通管理處罰條例第53條第1 項、第63
    條第1 項第3 款定有明文。查：抗告人甲○○於民國96年1
    月3 日下午3 時25分許，騎乘車號YCK —106 號重型機車，
    在高雄市○○路、通化街口，因行經有燈光號誌管制之交岔
    路口闖紅燈，經高雄市政府警察局三民第一分局哈爾濱派出
    所員警當場攔停舉發之事實，有原舉發機關之舉發違反道路
    交通管理事件通知單一份在卷可稽。雖抗告人否認有闖紅燈
    之違規行為，並以上開情詞置辯。惟證人即本件舉發警員張
    良仲於原法院證稱：96年1 月3 日伊在九如、通化街口執行
    14—16時巡邏勤務，伊在通化街北往南方向時，看到抗告人
    由九如二路西往東方向行駛，因為伊所在該路口通化街之燈
    號是綠燈，所以很明顯抗告人沿九如二路西往東方向行駛（
    通過該路與通化街交岔路口）是闖越紅燈，伊就自後追趕抗
    告人，因抗告人在九如、康平街口時左轉進康平街，便在康
    平街上將抗告人攔下，並告知抗告人在九如、通化街闖紅燈
    之違規事實，抗告人當場否認上揭違規事實，伊表明該違規
    事實經當場目擊無誤，抗告人還說可否舉發罰鍰輕一點的事
    由，伊便表明員警需依法告發不能擅自更改違規事項，所以
    伊當場即開單舉發，抗告人也有在該罰單之收受通知聯欄位
    上簽名等語（見原法院96年3 月14日訊問筆錄）明確，而證
    人即警員張良仲係依法令執行公務之人，與抗告人素昧平生
    ，並無恩怨，衡情當無捏造事實違法取締之必要。是抗告人
    確有如舉發違反道路交通管理事件通知單所載之違規事實，
    應可確信，抗告意旨猶執陳詞，否認有闖紅燈之違規行為自
    無足採。原法院因而維持原處分機關援引上開規定，裁處抗
    告人罰鍰新台幣1800元，並記違規點數3 點，駁回抗告人之
    異議，經核並無不合。本件抗告為無理由，應予駁回。
四、據上論結，應依道路交通案件處理辦法第26條，刑事訴訟法
    第412條，裁定如主文。
中　　華　　民　　國　　96　　年　　4 　　月　　19　　日
                  刑事第六庭    審判長法  官 王憲義
                                      法  官 李璧君
                                      法  官 張盛喜
以上正本證明與原本無異。
不得再抗告。
中　　華　　民　　國　　96　　年　　4 　　月　　19　　日
　　　　　　　　　　　　　　　　　　　書記官 張文斌
